【裁判字號】    99,聲,88
【裁判日期】    990430
【裁判案由】    選任特別代理人
【裁判全文】
臺灣桃園地方法院民事裁定                99年度聲字第88號
聲  請  人  華南商業銀行股份有限公司
法定代理人  甲○○
代  理  人  乙○○
相  對  人  華憶科技有限公司
上列聲請人因聲請通知行使權利事件，聲請選任相對人之特別代
理人：
    主  文
選任康英彬律師於聲請人對相對人華憶科技有限公司為通知行使
權利之請求時，為相對人華憶科技有限公司之特別代理人。
    理  由
一、按對於無訴訟能力人為訴訟行為，因其無法定代理人，或其
    法定代理人不能行代理權，恐致久延而受損害者，得聲請受
    訴法院之審判長選任特別代理人；本法關於法定代理人之規
    定，於法人之代表人準用之。民事訴訟法第51條第1 項、第
    52條定有明文。
二、本件聲請意旨略以：聲請人前遵本院96年度裁全字第6586號
    假扣押裁定，以本院96年度存字第5132號提存中央政府建設
    公債90年度甲類第1 期債無實體債券新台幣50萬元在案。茲
    因相對人業經經濟部以民國98年7 月14日經授中字第098341
    0240 0號廢止公司登記，且未依法進行清算程序，依公司法
    第79條規定應以全體股東為清算人，然相對人之唯一股東劉
    俊華已於96年7 月13日死亡，其繼承人亦均拋棄繼承，且未
    依法選定遺產管理人。因兩造間之債權債務關係已不存在，
    聲請人為通知相對人就上開假扣押之執行行使其權利，以取
    回提存物，爰依法聲請本院選任相對人之特別代理人等語。
三、經查，聲請人上開主張，業據提出本院96年度裁全字第6586
    號民事裁定、本院96年度存字第5132號提存書、本院執行命
    令、相對人公司變更登記表、本院民事庭函等件為證，堪信
    為真實。又相對人之唯一股東劉俊華於96年7 月13日死亡，
    其法定繼承人蔡芮伶、蔡育誠、簡美珠、劉育愷、劉致緯、
    劉金聰、陳雅嵐、劉佳雯、劉佳惠均已向本院聲明拋棄繼承
    ，經本院分別以96年度繼字第873 號、96年度繼字第963 號
    、96年度繼字第987 號、96年度繼字第1001號准予備查在案
    ，此經本院依職權調閱上開拋棄繼承卷宗核閱明確，是依上
    揭民事訴訟法第51條第1 項規定，聲請人聲請選任特別代理
    人，經核無不合，應予准許。本院審酌各情，爰選任桃園律
    師公會所推薦之康英彬律師於聲請人對相對人為通知行使權
    利之請求時，為相對人之特別代理人。
四、依首開規定裁定如主文。
中    華    民    國    99    年    4     月    30    日
                  民事第二庭    法  官  劉佩宜
以上正本係照原本作成
如不服本裁定應於送達後10日內向本院提出抗告狀，並繳納抗告
費新臺幣1,000 元。
中    華    民    國    99    年    4     月    30    日
                                書記官  賴柏仲

司法院資訊處製作；財團法人民間司法改革基金會備份。
